Mateo Buraschi Pire

buraschi.mateo@gmail.com

in matiob

X matiob

matiob

+54 9 351 2371845

Córdoba, Argentina



PERFIL

Como docente, coordino y lidero equipos de trabajo utilizando metodologías SCRUM. Como investigador, analizo y construyo soluciones a las necesidades y problemas del mercado. Como programador, potencio las funcionalidades y mejoro las experiencias de los usuarios.



COMPETENCIAS

SQL

MySQL | PostgreSQL | SQLServer

Maven | Springboot | JPA | Hibernate

Node

TypeScript | Express | JWT | Socket

Angular

TypeScript | HTML5 | CSS3 | Bootstrap



EDUCACIÓN

Técnico Universitario en Programación,

Universidad Tecnológica Nacional 🛮 2022 - presente | Córdoba, Argentina

Diplomado en Ciencia de Datos, ICARO ☑

2023 - 2024 | Córdoba, Argentina KPIs y estadísticos, curación, modelado, machine learning y visualización de datos.

Full Stack Developer, Plataforma 5 🖸

2021 - 2022 | Córdoba, Argentina Más de 800 Hs. de práctica técnica enfocada en SQL, Node y React, versionado con Git.

Magíster en Sociología,

Universidad Nacional de Córdoba 🖸 2018 - 2020 | Córdoba, Argentina

Licenciado en Educación,

Universidad Siglo 21 ☑

2013 - 2018 | Córdoba, Argentina

Profesor de Sociología, IFD Pío X ☑ 2009 - 2012 | Córdoba, Argentina



LENGUAJES

English (Universidad de Michigan)

EXPERIENCIA PROFESIONAL

Profesor de Bootcamp IT, Plataforma 5 ☑

05-2022 - present | Córdoba, Argentina

- Contribuí a avances significativos al desarrollar comprensión profunda de conceptos técnicos clave como Java, SpringBoot, Angular, TypeScript, JavaScript, HTML, CSS y Bootstrap.
- Facilité con éxito experiencias educativas en clases de más de 20 estudiantes en cada edición.
- Diseñé y ejecuté materiales educativos innovadores para optimizar el aprendizaje.
- Analicé y mejoré códigos en los trabajos entregados, elevando la calidad y eficiencia del desarrollo.
- Proporcioné retroalimentación personalizada para implementar efectivamente las mejores prácticas, mejorando el rendimiento general del grupo.
- Brindé apoyo motivacional y emocional continuo, fomentando un ambiente positivo y estimulante durante el aprendizaje.

Software Developer, Ceibo Digital □

06-2022 - 12-2023 | Córdoba, Argentina

- Optimicé una aplicación web con React, Next y Material UI.
- Actualicé y fortalecí progresivamente el software de una aplicación web en consultoría digital.
- Contribuí a decisiones más acertivas mediante investigaciones y evaluaciones proactivas de tecnologías y frameworks.
- Supervisé el progreso y estado de tareas del sprint, proporcionando informes detallados para una gestión eficiente del desarrollo utilizando metodologías SCRUM.

Mobile Software Developer, Ceibo Digital ☑

06-2022 - 12-2023 | Córdoba, Argentina

- Impulsé el servicio y soporte con soluciones innovadoras en Node, Express y MariaDB en AWS.
- Logré avances destacados centrados en mejorar la experiencia del usuario con React-Native, Bootstrap y Redux.
- Desarrollé un microservicio con TypeScript para respaldar comunicaciones en un formato uno a uno en una EdTech.
- Optimicé la experiencia del usuario mediante TypeScript y las mejores prácticas de diseño de microservicios.
- Contribuí a la mejora continua del rendimiento y eficiencia del sistema, elevando estándares de servicio mediante la implementación de metodologías SCRUM.

Profesor | **Tutor**, ITS Villada □

03-2012 - present | Córdoba, Argentina

- Gestioné efectivamnte los proyectos aplicando metodologías SCRUM y utilizando Trello.
- Optimice el aprendizaje mediante la selección y elaboración de material y apuntes de trabajo y estudio.
- Mejore la calidad de los aprendizajes al evaluar los desempeños y asegurando la calidad de los trabajos finales de los estudiantes.